【裁判字號】    95,易,3502
【裁判日期】    951229
【裁判案由】    竊盜
【裁判全文】
臺灣臺中地方法院刑事判決              95年度易字第3502號
公  訴  人  臺灣臺中地方法院檢察署檢察官
被      告  丙○○
            己○○
上列被告等因竊盜案件，經檢察官提起公訴（95年度偵字第2185
0 、22765 、23292 號），被告等於準備程序就被訴事實為有罪
之陳述，本院合議庭裁定由受命法官獨任進行簡式審判程序，判
決如下：
    主    文
己○○竊盜，累犯，處有期徒刑伍月；又竊盜，累犯，處有期徒
刑肆月；又竊盜，累犯，處有期徒刑肆月；又共同竊盜，累犯，
處有期徒刑伍月；又共同竊盜，累犯，處有期徒刑肆月；又共同
竊盜，累犯，處有期徒刑伍月。應執行有期徒刑壹年捌月。
丙○○共同竊盜，累犯，處有期徒刑伍月；又共同竊盜，累犯，
處有期徒刑肆月；又共同竊盜，累犯，處有期徒刑伍月。應執行
有期徒刑壹年。
    犯罪事實
一、丙○○曾因竊盜及違反毒品危害防制條例案件，分別經本院
    以93年度易字第634 號及93年度訴字第1329號各判處有期徒
    刑8 月，嗣定應執行刑有期徒刑1 年3 月確定，甫於民國94
    年9 月8 日縮刑期滿執行完畢；己○○曾因竊盜及違反毒品
    危害防制條例案件，分別經本院以93年度易字第634 號及93
    年度訴字第2324號判處有期徒刑1 年2 月及1 年，合併定應
    執行刑有期徒刑2 年1 月確定，甫於95年4 月25日縮刑期滿
    執行完畢。
二、己○○基於為自己不法所有之意圖，而為下列犯行：
（一）己○○於95年8 月27日凌晨4 時30分許，因見甲○○所有
      之車牌號碼X6-8475 號自小貨車停放在臺中縣大肚鄉○○
      路○ 段72號之甲○○住處旁，而該自小貨車之車門未上鎖
      ，車鑰匙亦插在鑰匙孔上，己○○乃乘無人之際，發動竊
      取上開自小貨車得逞，隨即駕駛該自小貨車逃離現場。
（二）己○○於95年8 月中旬某日，見位在臺中縣大肚鄉大肚火
      車站旁之泰和製粉廠之倉庫未上鎖，亦無人看守，竟趁機
      進入泰和製粉廠內，徒手竊取該廠副廠長戊○○所保管持
      有之鐵管6 支，得手後，將鐵管變賣以換取現金花用。
（三）己○○於95年8 月底某日，見臺中縣大肚鄉○○村○○路
      30號旁之羊舍附近草堆內，堆放丁○○所保管持有之鐵架
      2 只，乃趁無人看守之際，徒手竊取得手，嗣將其變賣以
      換取現金花用。
三、己○○又與丙○○共同基於意圖為自己不法所有之犯意聯絡
    ，而為下列犯行：
（一）己○○駕駛上開竊得之車牌號碼X6-8475 號自小貨車，搭
      載丙○○，於95年8 月27日凌晨4 時57分許，前往庚○○
      臺中縣大肚鄉○○路○ 段774 巷21之17號住處，利用庚○○將其所有之中古窗型冷氣機2 部擺放在走廊上，無人看
      守之機會，己○○與丙○○2 人即下車徒手竊取上開2 部
      冷氣機，將之搬上竊得之車號X6-8475 號自小貨車上，得
      手後迅速逃離現場，旋將上開冷氣機變賣予不知情之王美
      月，2 人平分贓款新臺幣（下同）2,250 元。嗣經庚○○
      向警方報案並提供錄影帶，查始悉上情。
（二）己○○、丙○○另於95年8 月底某日，騎乘車牌號碼NQC-
      903 號之重機車，因見臺中縣大肚鄉營埔巷1 之6 號乙○○所有之倉庫，無人看守，2 人乃從倉庫旁之草叢進入未
      上鎖之倉庫內，徒手竊取電纜線1 捆，得手後，將其變賣
      現金花用。
（三）己○○、丙○○復於95年9 月27日中午12時30分許，騎乘
      車牌號碼NQC-903 號之重機車，因見位於臺中縣大肚鄉船
      頭巷81之2 號辛○○所經營之佳揚工業社大門前，正在曝
      曬鋁廢料，2 人即趁無人發現時，徒手竊取鋁廢料1 袋（
      重27公斤）。得手後，將其搬運上機車腳踏墊，騎乘上開
      重機車逃離現場。嗣於同日下午1 時30分許，行經大肚鄉
      ○○路回教公墓旁，為警發現行跡可疑，向前盤查，而查
      獲上情。
四、上揭所述犯行二(二)、(三)及三(二)部分，為己○○及丙○○在有
    偵查權限之人知悉其犯罪前，主動向警方自首並帶同警方前
    往現場，並表示願意接受裁判，始查悉上情。
五、案經丙○○、己○○自首及由臺中縣警察局烏日分局報請臺
    灣臺中地方法院檢察署檢察官偵查起訴。
       理    由
一、上揭犯罪事實，業據被告丙○○及己○○於警詢、偵查中及
    本院審理時均坦承不諱，核與被害人甲○○、庚○○、辛○○、乙○○、戊○○、丁○○所指述之情節相符，復有錄影
    帶暨翻拍照片2 張、車輛失竊查獲車輛認可資料、現場照片
    、扣押物品目錄表及贓物認領保管單在卷可憑。被告2 人之
    自白，核與事實相符，足堪採信。本件事證明確，被告2 人
    之犯行，均堪予以認定。
二、核被告丙○○及己○○所為，均係犯刑法第320 條第1 項之
    竊盜罪。被告2 人就犯罪事實三(一)、(二)、(三)部份，有犯意聯
    絡及行為分擔，均為共同正犯。被告2 人就犯罪事實二(二)、
    (三)及三(二)部分，係在偵查權限之人發覺其等犯罪前，主動向
    警方自首並接受裁判，本院審酌其等有悔意及鼓勵自新，就
    其等上開犯行，均依刑法第62條規定，予以減輕其刑。被告
    2 人所犯上開竊盜犯行間，均為犯意各別，行為互殊，應予
    以分論併罰。又被告丙○○曾因竊盜及違反毒品危害防制條
    例案件，甫於94年9 月8 日縮刑期滿執行完畢；被告己○○
    曾因竊盜及違反毒品危害防制條例案件，甫於95年4 月25日
    縮刑期滿執行完畢，其等均係於5 年以內故意再犯本件有期
    徒刑以上之罪，均為累犯，均應依法加重其刑。爰審酌被告
    2 人正值壯年，不求努力工作，竟思不勞而獲，犯罪之動機
    、目的可議、危害社會治安甚鉅，對各被害人所造成之財產
    損失，惟犯後坦承犯行，態度尚稱良好等一切情狀，分別量
    處如主文所示之刑及分別定其應執行刑，以示懲儆。
據上論斷，應依刑事訴訟法第273 條之1 第1 項、第299 條第1
項前段，刑法第28條、第320 條第1 項、第47條第1 項、第41條
第1項 前段、第62條、第51條第5 款，刑法施行法第1 條之1 第
1 項、第2 項前段，判決如主文。
中    華    民    國    95    年    12    月    29    日
                  刑事第十五庭  法  官  蔡美華
上正本證明與原本無異。
如不服本判決，應於送達後十日內向本院提出上訴狀（須附繕
本），上訴於臺灣高等法院臺中分院。
                                書記官  劉家瑜
中    華    民    國    95    年    12    月    29    日
 附錄本案所犯法條：
 中華民國刑法第320條第1項
 意圖為自己或第三人不法之所有，而竊取他人之動產者，為竊盜
 罪，處 5 年以下有期徒刑、拘役或 5 百元以下罰金。


司法院資訊處製作；財團法人民間司法改革基金會備份。
